臺灣板橋地方法院刑事判決　　　　　　　　　　　　九十一年度易字第一九五一號
　　公　訴　人　臺灣板橋地方法院檢察署檢察官
　　被　　　告　丙○○　男　三.
右列被告因妨害自由等案件，經檢察官提起公訴（九十一年偵字第一○三三號），本
院判決如左：
    主      文
丙○○共同傷害人之身體，處有期徒刑伍月，如易科罰金，以參佰元折算壹日。
    事      實
一、丙○○曾因賭博案件，於民國八十年間經臺灣士林地方法院判處罰金三千元、緩
    刑三年確定在案（不構成累犯），未知戒慎，緣與丙○○同屬治華車行之職業駕
    駛人乙○○（另予審結）因載客糾葛而與丁○○結怨，竟鳩合乙○○、戊○○（
    未據起訴）等基於妨害他人行使權利及傷害等犯意聯絡，於九十年七月二十三日
    凌晨二時四十分許（起訴書誤載為九十年七月二十三日六時三十分許，應予更正
    ），在臺北縣三重市○○路○段與自強路交岔路口，以所駕駛計程車截堵阻擋去
    路之方式，強行攔下丁○○所駕駛、正搭載乘客甲○○營業中之車牌號碼九Ｍ－
    ○二三號營業小客車，妨害其營業，並將丁○○拉出車外而徒手圍毆之，致丁○○身體受有前左胸三乘一公分、左前臂一乘一公分、左耳後三乘三公分、左背胸
    五乘五公分、右後背等多處瘀血擦滅傷之傷害。
二、案經丁○○訴由臺北縣政府警察局三重分局報請臺灣板橋地方法院檢察署檢察官
    偵查起訴。
    理      由
一、訊之被告丙○○固不諱應共同被告乙○○召請，偕戊○○到場，惟矢口否認有何
    犯行，辯稱：伊乃為協助乙○○處理載客糾紛而應召到場，到場時見乙○○與丁○○互毆，旁人將渠等拉開後，乙○○隨即離去，伊因停留在現場，遭誤認為共
    犯云云；經查：右揭事實，業據被告丙○○於警訊時坦承不諱，並供認伊曾出手
    毆打被害人丁○○臉頰三拳，及毆打被害人者共計三人，另二人為乙○○與「小
    蔡」，且於本院訊問時陳明「小蔡」之姓名為戊○○（見偵查卷第九頁反面、第
    十頁、及本院九十一年八月十九日訊問筆錄），與被害人丁○○於警訊時指訴伊
    駕車行經臺北縣三重市○○路○段與自強路交岔路口，遭丙○○等三人阻擋，伊
    被拖下車毆打等語（見偵查卷第十一頁至第十二頁反面），及證人即彼時丁○○
    所搭載之乘客甲○○結證稱當日伊見所乘坐之計程車，在臺北縣三重市○○路○
    段與自強路口交岔路口，遭不詳車號計程車攔阻去路，又見丁○○在車外被三人
    圍住毆打等語（見偵查卷第十三頁及該頁反面、第三十六頁反面、及本院九十一
    年十一月十八日訊問筆錄），核無不合，並有宏仁醫院九十年七月二十三日宏診
    字第○○七三九○號診斷證明書存卷可資佐證，應可信實；共同被告乙○○雖稱
    僅伊一人攔下丁○○而予毆打，丙○○到場時，毆打已結束，伊正欲離開現場時
    ，丙○○到來，伊便告以沒有事了，要其亦離開云云（見本院九十一年八月十九
    日訊問筆錄），不惟與前述經論證無訛之事實扞格，亦與被告丙○○所辯伊偕小
    蔡即戊○○到場時，見乙○○與丁○○互毆，嗣為旁人所拉開云云（見本院九十
    一年八月十九日訊問筆錄）齟齬，復與證人戊○○所述伊與丙○○各駕駛一輛計
    程車到場關心，見乙○○與一年約四、五十歲之計程車司機還在互相咒罵對方云
    云（見本院九十一年九月十九日訊問筆錄）鑿枘不入，俱難資為有利於被告丙○○事實認定之論據，抑且參合前揭論證，猶見證人戊○○應即為在場參與犯行之
    第三名共犯無疑，從而共同被告乙○○及證人戊○○有利於被告丙○○之供證，
    胥屬串飾迴護之詞，委無可採；至被害人嗣改稱係遭六人圍住及毆打云云，然果
    真如是，豈有不於警訊伊始即陳述明確之理﹖況與本案無何利害關係之證人甲○○，立場中立，而其歷次證言皆明確證述僅見三人攔阻毆打被害人，又與被害人
    於警訊伊始所述吻合，自較可信，從而被害人乃遭被告丙○○、乙○○，及未據
    起訴之戊○○三人毆打，亦堪認定；此外，被害人指稱遭被告等持大鎖或柺杖鎖
    毆擊云云，既為被告丙○○及乙○○堅詞否認，亦無何其他人證或物證可佐，參
    以被告所受傷害係瘀血擦滅傷，徒手毆打，已堪致之，未足擔保被害人關於被告
    持械傷人之指訴為真，應難認定被告等實施傷害，除徒手之外，尚有使用其他器
    械；綜上，被告丙○○所辯，無非推諉卸責之詞，不足採信，本案事證明確，被
    告丙○○犯行堪予認定，應依法論科。
二、核被告丙○○所為，係犯刑法第三百零四條第一項強制罪及同法第二百七十七條
    第一項傷害罪。被告丙○○與共同被告乙○○及未據起訴之戊○○三人間，有犯
    意聯絡及行為分擔，皆為共同正犯。被告所犯前開二罪名間，有方法目的之牽連
    關係，應依刑法第五十五條規定，從一較重之傷害罪論處。爰審酌被告恣意在供
    公眾人車往來之市區通衢，攔阻被害人營業中之車輛，又毆打被害人成傷，目無
    法紀，視他人權益如無物，惡性匪淺，應予非難，兼衡被告之素行（被告曾因賭
    博罪，於八十年間經臺灣士林地方法院判處罰金三千元、緩刑三年確定，有臺灣
    高等法院被告全國前案紀錄表及臺灣高等法院檢察署刑案紀錄簡覆表在卷可按）
    、所生損害、及犯罪後，猶飾詞卸責，毫無悔意，態度不佳等一切情狀，量處如
    主文所示之刑，並諭知易科罰金之折算標準，以資儆懲。
三、被告乙○○另予審結，附此敘明。
據上論結，應依刑事訴訟法第二百九十九條第一項前段，刑法第二十八條、第二百七
十七條第一項、第三百零四條第一項、第五十五條、第四十一條第一項前段，罰金罰
鍰提高標準條例第一條前段，第二條，判決如主文。
本案經檢察官游鉦添到庭執行職務。
中      華      民      國    九十一    年     十二     月      二      日
                              臺灣板橋地方法院刑事第六庭
                                  法      官  蔡  新  毅
右正本證明與原本無異。
如不服本判決，應於判決送達後十日內，向本院提出上訴狀，上訴於臺灣高等法院。
                                  法院書記官  謝  麗  秋
中      華      民      國    九十一    年     十二     月      二      日
※附錄本案論罪科刑法條全文※
中華民國刑法第二百七十七：
條傷害人之身體或健康者，處三年以下有期徒刑、拘役或一千元以下罰金。
犯前項之罪因而致人於死者，處無期徒刑或七年以上有期徒刑；致重傷者，處三年以
上十年以下有期徒刑。
中華民國刑法第三百零四條：
以強暴、脅迫使人行無義務之事或妨害人行使權利者，處三年以下有期徒刑、拘役或
三百元以下罰金。
前項之未遂犯罰之。
